臺灣板橋地方法院刑事判決　　　 　　　94年度易字第765號
公　訴　人　臺灣板橋地方法院檢察署檢察官
被　　　告　甲○○
選任辯護人　葉春生律師
上列被告因妨害自由案件，經檢察官提起公訴（93 年度偵字第
15881號），本院判決如下：
    主  文
甲○○連續以加害生命、身體之事，恐嚇他人致生危害於安全，
處有期徒刑月，如易科罰金，以佰元折算壹日。
    事  實
一、甲○○因乙○○之夫吳進興於民國九十二年六月四日凌晨一
  　時許，在臺北縣中和市○○路○段三九號瑤宮商業旅館一二
    ０九室內與其前妻盧春滿相姦，且於九十一年間起即懷疑吳
    進興、盧春滿二人有相姦行為，心生不滿，欲向吳進興尋釁
    ，為迫使乙○○與之配合，竟基於恐嚇之概括犯意，自九十
    二年五、六月間某日起，至九十二年十月間某日止，連續多
    次利用不詳門號之電話，撥打至乙○○所使用門號0000
    0000、00000000號之市內電話，而在電話中向
    乙○○恫嚇稱「叫他…出來解決，要不…，叫他與我兒子相
    殺，妳聽有沒，要不，我一人可能挺妳全家」、「他還真…
    ，我的家被他搞成這樣，我相信我也不會讓妳家好過，妳懂
    嗎」、「我會找妳全家算帳，妳也了解這一點，我不怕妳把
    我錄音，我現在只剩一個人，妳聽有沒」、「我說話最有氣
    魄，你如沒法度，這隻臭賤，跟妳那隻，你如沒法辦，不要
    影響你全家人，電視妳也常見，人如一時抓狂起來，看有影
    沒影，妳也瞭解這一點」等語，以加害生命、身體之事恐嚇
    乙○○，皆致使乙○○心生畏懼，而危害其人身安全。
二、案經乙○○訴由臺北縣政府警察局中和分局報請臺灣板橋地
    方法院檢察署檢察官偵查起訴。
    理  由
一、訊據被告甲○○矢口否認有何上開恐嚇犯行，辯稱：我也是
    受害人，是乙○○叫我配合他，我沒有恐嚇他，是我們在聊
    天的事，如果我有意恐嚇他，他不會找我出去云云。另辯護
    意旨則以告訴人所提出之錄音帶為被告以外之人於審判外之
    陳述，不得為證。且錄音帶經過告訴人剪接，非始末全程錄
    音等語。經查：
（一）上揭事實，有告訴人所提九十二年五月起至同年十月間，
      被告與告訴人間之通話內容譯文在卷可稽。告訴人於偵查
      中所提錄音帶雖係經過剪接，惟經本院諭知告訴人提出完
      整之錄音帶內容後，經勘驗結果，其中之錄音內容核與告
      訴人所提錄音譯文內容相符，有本院九十四年九月二日製
      作之勘驗筆錄附卷可參。而我國刑事訴訟法上「證據排除
      原則」，係指將具有證據價值，或真實之證據因取得程序
      之違法，而予以排除之法則。而私人之錄音、錄影之行為
      所取得之證據，應受刑法第三百十五條之一與通訊保障及
      監察法之規範，私人違反此規範所取得之證據，固應予排
      除。惟依通訊保障及監察法第二十九條第三款之規定「監
      察者為通訊之一方或已得通訊之一方事先同意，而非出於
      不法目的者，不罰」，通訊之一方非出於不法目的之錄音
      ，所取得之證據，即無證據排除原則之適用（最高法院九
      十四年度臺上字第七一六號判決要旨參照）。本件上開錄
      音內容固係告訴人於與被告電話通話中在未告知被告之情
      形下所為，則該等錄音既係由通話之一方所側錄，其基於
      蒐證目的而於自己通話之中錄音，亦非不法，依前揭說明
      ，自無證據排除原則之適用。甚且，觀諸卷附電話錄音譯
      文，被告在與告訴人之通話中，已稱「我跟你說，你錄音
      沒關係，你聽有沒」、「你最好是錄音」等語。是以，被
      告顯已預見告訴人有可能錄音或已經錄音，仍執意為前揭
      恐嚇之話語甚明。從而，告訴人所呈二捲錄音帶，自得以
      之據為本件被告犯行認定之基礎。至刑事訴訟法第一百五
      十九條第一項係關於被告以外之人於審判外之言詞或書面
      陳述，認屬傳聞證據而排除適用之規定，上開被告與告訴
      人之對話錄音帶，並非屬於此處所規範之供述證據，自無
      逕予適用之餘地，辯護意旨此部分容有所誤，應予敘明。
（二）此外，證人乙○○於本院審理時亦證稱：（九十二年五、
      六月到十月間，你有無接到甲○○打給你的電話？）有。
      （次數頻不頻繁？）頻繁，每個禮拜都會接到他的恐嚇電
      話。（為何打電話給你？）因為我老公吳進興與他前妻盧
      春滿賓館抓到，他之前就一直恐嚇我要抓他們，被告就說
      我如果放過他前妻盧春滿，他就不會放過我老公，要對付
      我全家，叫我要把我小孩看顧好。（你說他恐嚇的內容是
      否如起訴書所載？）是的，有譯文可以為證。（聽到這些
      話心裡會不會害怕？）當然會，所以我才去房屋貸款借五
      十萬請徵信社。（當時你聽到他說這些話，你覺得他是在
      恐嚇你，還是講氣話？）恐嚇我，我才會去請徵信社，我
      覺得我身體有受到威脅，他每天到我店裡面，按電鈴，還
      有打電話，說他在我樓下，我早上出門就看到他，還追著
      我們家人跑。（請說明所指述被告恐嚇確實時間？）大約
      都在九十二年的五月到十月間，那段時間因為他很頻繁打
      電話給我，所以我有準備錄音（詳見本院九十四年十月二
      十日審判筆錄）。證人對於被告恐嚇之情證述綦詳，且內
      容並無矛盾不符常情之處，應堪採信。
（三）按刑法第三百零五條之恐嚇危害安全罪，所謂恐嚇乃係指
      以將來之惡害通知他人，使之心生畏懼即為已足，並不以
      實際實施該惡害之內容為必要。而上開錄音內容縱使僅屬
      對話之片斷，然觀諸告訴人與被告對話內容之前後文及被
      告說話之聲調，被告係以氣憤激動之口吻為前揭之表示，
      不論被告究有無欲殺害、傷害告訴人全家人之真意，上述
      話語已足使一般人對自身是否將遭受不利產生疑慮，而心
      生畏懼有不安全之感覺，是告訴人指訴因受惡害之通知心
      生畏懼而有害怕之感覺，洵屬信而有徵。
（四）至被告與告訴人二人於九十一年間，即開始合作「抓姦」
      事宜，並互相配合，此為告訴人所不否認，然本案被告其
      後之上開恐嚇犯行，如前所述已至屬明確，並已干擾告訴
      人之日常生活，致生危害於告訴人之生命安全，與二人是
      否曾合作無涉。縱由錄音帶內容並無法得知錄音之確切時
      間，錄音譯文中大部分段落僅有年月之記載，惟證人亦已
      就被告上開恐嚇言詞之時間於本院審理中證述在卷，參互
      以觀，自可認定。
（五）綜上所述，足認被告上開所辯，要係圖卸飾詞，殊無可採
      ，本件罪證明確，被告犯行洵堪認定。
二、核被告所為，係犯刑法第三百零五條之恐嚇危害安全罪。其
    前後多次犯行，時間緊接，方法相同，所犯係構成要件相同
    之罪名，顯係基於概括犯意為之，應依連續犯之規定論以一
    罪，並加重其刑。爰審酌被告以加害告訴人及其家人生命、
    身體之事恐嚇告訴人，造成告訴人心理上莫大壓力，兼衡其
    犯罪動機、目的、手段、所生危害及犯後否認犯行之態度等
    一切情狀，量處如主文所示之刑，並諭知易科罰金之折算標
    準。
據上論斷，應依刑事訴訟法第 299 條第 1 項前段，刑法第 56
條、第 305 條、第 41 條第 1 項前段，罰金罰鍰提高標準條例
第 1 條前段、第 2 條，判決如主文。
本案經檢察官陳鴻濤到庭執行職務。
中　　華　　民　　國　　94　　年　 11　　月　　17　　 日
                  刑事第七庭審判長法  官　胡　堅　勤
                                  法　官　王　瑜　玲
                                　法  官  李　君　豪
以上正本證明與原本無異。
如不服本判決，應於收受判決送達後10日內，向本院提出上訴狀
（須附繕本）。
                                  書記官  蕭  汝  芳
中　　華　　民　　國　　94　　年　　11　　月　　18　　日
附錄本案論罪科刑法條全文：
中華民國刑法第305條
以加害生命、身體、自由、名譽、財產之事，恐嚇他人致生危害
於安全者，處二年以下有期徒刑、拘役或三百元以下罰金。
